臺灣高雄地方法院刑事判決　　　　　　　95年度易字第1985號
公　訴　人　臺灣高雄地方法院檢察署檢察官
被　　　告　甲○○
　　　　　　　　　　（現另案
上列被告因竊盜案件，經檢察官提起公訴（95年度偵字第25378
號），本院判決如下：
    主  文
甲○○竊盜，累犯，處有期徒刑陸月，減為有期徒刑參月。又攜
帶兇器竊盜，累犯，處有期徒刑拾月，減為有期徒刑伍月；扣案
T 型扳手壹支沒收。應執行有期徒刑柒月；扣案T 型扳手壹支沒
收。
    事  實
一、甲○○曾於民國93年間因竊盜案件，經本院以93年度簡字第
    4597號判決判處有期徒刑5 月確定；另因毒品危害防制條例
    案件，經本院以93年度訴字第2604號判決判處有期徒刑8 月
    確定，上開2 罪接續執行，於95年1 月11日縮刑期滿執行完
    畢。詎其猶不知悔改，於上開有期徒刑執行完畢後5 年內，
    復分別意圖為自己不法所有，為下列之竊盜行為：
（一）於95年8月12日11時，在高雄市○○區○○路530號前，徒
      手竊取丙○○所有，價值約新臺幣（下同）1 萬元之車牌
      號碼XTX-151 號重型機車，得手後供己代步之用。
（二）再於95年9 月17日16時許，攜帶自備之客觀上足對人之生
      命、身體、安全構成威脅，具有危險性之黑色T 型扳手1
      支，在高雄縣大寮鄉○○村○○街火車站前，以上開扳手
      插入破壞乙○○所有，價值約3 萬元之車牌號碼G2S-565
      號重型機車之電門開關，並以上開扳手轉動電門鎖而發動
      引擎後，騎離現場而竊取之。嗣於95年9 月21日7 時20分
      許，甲○○騎乘上開車牌號碼G2S-565 號重型機車，行經
      高雄縣大寮鄉○○路○段黃昏巿場前時，為警攔檢盤查查
      獲，並扣得甲○○所有，用以竊取上開機車之黑色T 型板
      手1 支，隨後帶同警方至高雄縣大寮鄉○○○道路上，尋
      獲上開車牌號碼XTX-151 號重型機車。
二、案經由高雄縣政府警察局林園分局報請臺灣高雄地方法院檢
    察署檢察官偵查起訴。
    理  由
一、本判決所引用之證據資料（詳後引證據），其中傳聞證據部
    分，縱無刑事訴訟法第159 條之1 至第159 條之4 或其他規
    定之傳聞證據例外情形，亦因被告、檢察官同意可作為證據
    使用，依刑事訴訟法第159 條之5 第1 項、第2 項之規定，
    本院審酌該證據作成之情況，認為適當，應得為證據。其餘
    檢察官起訴書證據清單所載證據，因未經本判決援引作認定
    事實之依據，爰不贅述其證據能力之有無，先此敘明。
二、訊據被告甲○○坦承竊取車牌號碼XTX-151 號重型機車之事
    實，惟堅決否認持黑色T 型板手竊取車牌號碼G2S-565 號重
    型機車之犯行，辯稱：車牌號碼G2S-565 號重型機車，係於
    95 年9月17日在高雄縣大寮鄉江山村龍馬建設大樓附近，向
    真實姓名年籍不詳，綽號「忠仔」之男子所借得，扣案黑色
    T 型板手原本就放在該機車之置物箱內，借車當天證人己○○亦在場等語。經查：
（一）被告於上開事實欄一、（一）所示時、地，徒手竊取車牌
      號碼XTX-151 號重型機車之事實，業據被告自白不諱，核
      與證人即被害人丙○○於警詢中證述失竊之情節、證人即
      查獲警員丁○○於本院審理中到庭證述之情節大致相符，
      並有贓物認領保管單1 紙、機車照片2 張及車輛遺失尋獲
      電腦輸入單1 份（警卷第18頁、第33頁、第36頁）在卷可
      證，被告此部分之犯行事證明確，堪以認定。
（二）再查：被告於上開事實欄一、（二）所示時、地，持黑色
      T 型板手竊取車牌號碼G2S-565 號重型機車之事實，業據
      被告於偵查中坦承在卷（偵卷第20頁訊問筆錄），核與證
      人即被害人乙○○於警詢中證述之失竊情節及證人即查獲
      警員丁○○於本院審理中到庭證述之情節大致相符。被告
      雖辯稱：於警詢中遭到刑求，且上開機車係於95年9 月17
      日在高雄縣大寮鄉江山村龍馬建設大樓附近，向真實姓名
      年籍不詳，綽號「忠仔」之男子所借得，證人己○○亦在
      場等語。然被告於警詢中並未承認竊車（見警卷第2 頁、
      第3 頁調查筆錄），若被告果真遭受刑求，衡情應係於警
      詢中坦承犯罪，而於偵查中否認犯行，始符常理，豈有於
      遭受刑求之後否認犯行，卻於未受刑求之偵查中檢察官訊
      問時坦承犯行之理？又被告於偵查中，經檢察官訊以「為
      何警詢時稱565 、151 號車是借的？」，其供稱：「因為
      我怕被打，所以說是借的，在警局時說的不實在」等語甚
      明（偵卷第21頁訊問筆錄），亦足見被告於審判中所為刑
      求抗辯，應係卸責之詞，不足採信。至證人己○○雖到庭
      結證：「（我騎該機車的來源？）在大寮鄉○○路中庄國
      中的後面跟一個叫「忠仔」的人借的」、「（警察有無詢
      問該機車來源？）有，我回答說該機車是被告騎的，警察
      沒有問我該機車是否跟「忠仔」借的，所以我沒有說。被
      告確實是在中庄國中後面跟「忠仔」借機車，是在96年借
      的」、「（是在今年借該機車？）是」、「（能否確定被
      告何時借機車？）被查獲前幾小時借的，被告跟「忠仔」
      借機車時，我有在場」等語（本院卷第142 頁至第143 頁
      審判筆錄），然證人上開證詞，除就借車日期忽稱為「今
      年」、「96年」，旋又改稱為「查獲當日」（即95年9 月
      21 日） ，其前後已有反覆不一，亦與被告於警詢中供述
      於95 年9月17日（即為警查獲前4 日）向綽號「忠仔」之
      人借車之日期顯有出入，故其證詞之真實性已非無疑。證
      人己○○復證稱：「（「忠仔」借機車給被告時，有無給
      被告鑰匙？）有，我有看到鑰匙」等語（本院卷第144 頁
      、第145 頁），惟其證詞除與被告於偵查中之供述：「
      565 號車我用T 型扳手打開電源」等語（偵卷第20頁訊問
      筆錄）不符外，亦與證人丁○○證述：「（當時有無查獲
      該機車鑰匙？）沒有鑰匙，只有查獲扳手」等語（本院卷
      第141 頁審判筆錄）不一致，是證人己○○上開證詞既有
      上開諸多矛盾，其所言顯與事實不符，而純係迴護被告之
      詞。況被告與證人己○○雖均稱綽號「忠仔」確有其人，
      且車牌號碼G2S-565 號機車確係被告向「忠仔」借得等語
      ，則被告至少應知悉「忠仔」住處，或至少知悉應於何處
      找到「忠仔」，否則其如何借車？事後又如何還車？然證
      人即查獲警員丁○○亦結證稱：「警詢時，被告都說被查
      獲這兩部贓車都是跟朋友綽號『忠仔』借的。被告有帶我
      們去他所稱「忠仔」的住處找，但一直沒有找到這個人。
      事後我們曾經去過好幾次被告所指出『忠仔』的住處，但
      一直未找到『忠仔』」等語在卷（本院卷第139 頁審判筆
      錄），且被告於審判中始終無法明確交代「忠仔」住處，
      以供調查，實與社會上友人間借用車輛之常情有違。是被
      告上開所辯實係事後卸責之詞，不足採信。此外，復有贓
      物認領保管單1 紙、機車照片2 張及車輛遺失尋獲電腦輸
      入單1 份（警卷第17頁、第31頁、第32頁、第35頁）在卷
      與黑色T 型扳手1 之扣案可證，其攜帶扳手竊取車牌號碼
      G2S-565 號機車之事實，亦堪認定。
三、按刑法第321 條第1 項第3 款之攜帶兇器竊盜罪，係以行為
    人攜帶兇器竊盜為其加重條件，此所謂兇器，其種類並無限
    制，凡客觀上足對人之生命、身體、安全構成威脅，具有危
    險性之兇器均屬之，且祇須行竊時攜帶此種具有危險性之兇
    器為已足，並不以攜帶之初有行兇之意圖為必要（最高法院
    79年台上字第5253號判例要旨參照）。被告甲○○持以竊取
    車牌號碼G2S-565 號重型機車之黑色T 型扳手1 支，握柄部
    分為塑膠製，扳手長5.5 公分，寬0.5 公分，金屬材質，前
    端經研磨為扁平尖形，客觀上足以對人體造成傷害等情，業
    據本院當庭勘驗無誤（見本院卷第147 頁審判筆錄）。核其
    所為，分別係犯刑法第320 條第1 項之竊盜罪及同法第321
    條第1 項第3 款之攜帶兇器竊盜罪。被告曾於93年間因竊盜
    案件，經本院以93年度簡字第4597號判決判處有期徒刑5 月
    確定；另因毒品危害防制條例案件，經本院以93年度訴字第
    2604號判決判處有期徒刑8 月確定，上開2 罪接續執行，於
    95年1 月11日縮刑期滿執行完畢之事實，有有臺灣高等法院
    被告前案紀錄表、臺灣高雄地方法院檢察署刑案資料查註紀
    錄表各1 份在卷可按。被告於上述有期徒刑執行完畢後5 年
    內，故意再犯本件有期徒刑以上之2 罪，均為累犯，應各依
    刑法第47條第1 項之規定，加重其刑。所犯上開2 罪間，犯
    意各別，行為不同，應分論併罰。審酌被告前有竊盜、毒品
    前科，素行不佳，犯後坦承部分犯行，惟仍飾詞企圖掩飾部
    分犯行，其犯罪之目的、方法，所竊得機車之價值等一切情
    狀，分別量處如主文所示之刑，以資懲儆。扣案黑色T 型扳
    手1 支，顯係被告所有，且為供犯本件加重竊盜罪所用之物
    ，應依刑法第38條第1 項第2 款之規定宣告沒收。又被告犯
    罪之時點係在96年4 月24日之前，所犯之罪核與中華民國96
    年罪犯減刑條例第2 條第1 項之規定相符，復無同條例第3
    條規定之除外情事存在，應依同條例第2 條第1 項第3 款規
    定減其刑期2 分之1 ，並定其應執行之刑。至沒收既不在減
    刑範圍內，自應依原判決執行，附此敘明。
據上論斷，應依刑事訴訟法第299 條第1 項前段、刑法第320 條
第1 項、第321 條第1 項第3 款、第47條第1 項、第51條第5款
、第38條第1 項第2 款，刑法施行法第1 條之1 ，中華民國96
年罪犯減刑條例第2 條第1 項第3 款、第7 條，判決如主文。
本案經檢察官戊○○到庭執行職務。
中　　華　　民　　國　　96　　年　　7 　　月　　31　　日
                  刑事第十三庭  審判長法　官  方百正
                                      法  官  戴韻玲
                                      法  官  葉啟洲
以上正本證明與原本無異。
如不服本判決應於收受本判決後10日內向本院提出上訴書狀，並
應敘述具體理由，如未敘述上訴理由者，應於上訴期間屆滿後20
日內補提理由書狀於本院（均須按他造當事人之人數附繕本）「
切勿逕送上級法院」。
中　　華　　民　　國　　96　　年　　8 　　月　　1 　　日
　　　　　　　　　　　　　　　　　    書記官  蔡語珊
附錄本判決論罪之法條：
刑法第320條
  意圖為自己或第三人不法之所有，而竊取他人之動產者，為竊
  盜罪，處5 年以下有期徒刑、拘役或5 百元以下罰金。
  意圖為自己或第三人不法之利益，而竊佔他人之不動產者，依
  前項之規定處斷。
  前二項之未遂犯罰之。
刑法第321條
  犯竊盜罪而有左列情形之一者，處 6 月以上、 5 年以下有期
  徒刑：
  一  於夜間侵入住宅或有人居住之建築物、船艦或隱匿其內而
      犯之者。
  二  毀越門扇、牆垣或其他安全設備而犯之者。
  三  攜帶兇器而犯之者。
  四  結夥三人以上而犯之者。
  五  乘火災、水災或其他災害之際而犯之者。
  六  在車站或埠頭而犯之者。
  前項之未遂犯罰之。
